臺灣士林地方法院交通事件裁定　　　　96年度交聲字第1304號
原處分機關　臺北市交通事件裁決所
異　議　人
即受處分人　甲○○
上列受處分人因違反道路交通管理處罰條例案件，對於臺北市交
通事件裁決所中華民國96年9 月19日所為之處分（原處分案號：
北市裁二字第裁22－AI0000000 號）聲明異議，本院裁定如下：
    主  文
異議駁回。
    理  由
一、原處分意旨略以：異議人即受處分人甲○○於民國96年7 月
    13日下午1 時17分許駕駛車號3550-RG 號自用小客車，以時
    速89公里行駛在速限70公里之臺北市○○○○道路南往北方
    向中段，經臺北市政府警察局信義分局以北市警交大第AI00
    00000 號通知單舉發超速，嗣經原處分機關依道路交通管理
    處罰條例第40條規定及違反道路交通管理事件統一裁罰基準
    表，以受處分人車速超過規定之最高時速未滿20公里為由而
    裁罰新臺幣（下同）1,600 元等語。
二、異議意旨略以：本件舉發路段為「信義快速道路」，依道路
    交通管理處罰條例第7 條之2 第3 項規定，快速公路之測速
    儀器應距測速照相告示牌至少300 公尺，然本件測速照相處
    距測速照相警告標示牌僅約100 公尺，故警員舉發違反道路
    交通管理處罰條例第7 條之2 第3 項規定而為不合法，信義
    分局竟以「信義快速道路」屬臺北市○○道路回覆，然該道
    路之標示處既標示「信義快速道路」，顯有誤道駕駛人之嫌
    云云。
三、按汽車駕駛人，行車速度，超過規定之最高時速，或低於規
    定之最低時速，除有第43條第1 項第2 款情形外，處新臺幣
    1,200 元以上2,400 元以下罰鍰。對於行車速度超過規定之
    最高速限或低於規定之最低速限之違規行為，採用固定或非
    固定式科學儀器取得證據資料證明者，於一般道路須至少於
    100 公尺，於高速公路、快速公路須至少於300 公尺前，明
    顯標示之。道路交通管理處罰條例第40條、第7 條之2 第3
    項分別定有明文。經查：
  (一)受處分人甲○○於上開時、地駕駛車牌3550-RG 號自用小客
    車，為臺北市政府警察局信義分局舉發超速，嗣經原處分機
    關依道路交通管理處罰條例第40條規定及違反道路交通管理
    事件統一裁罰基準表，以受處分人車速超過規定之最高時速
    未滿20公里而裁罰1,600 元等情，業為受處分人具狀所不否
    認，復有舉發違反道路交通管理事件通知單及裁決書、超速
    照片附卷可證，是受處分人確有於臺北市○○○○○道路」
    由南往北方向中段，駕駛汽車超速未滿20公里之違規事實，
    應堪認定。
  (二)異議人雖辯稱：舉發路段應屬快速公路，測速告示牌距測速
    處約100 公尺，顯違道路交通管理處罰條例第7 條之2 第3
    項規定300 公尺之距離云云。惟查：卷附交通部公路總局快
    速公路通車里程一覽表及快速公路通車路段範圍表可知，快
    速公路僅有臺61線西部濱海快速公路、臺61甲線西部濱海快
    速公路支線、臺62線東西向快速公路萬里瑞濱線、臺64線東
    西向快速公路八里新店線、臺66線東西向快速公路觀音大溪
    線、臺68線東西向快速公路南寮竹東線、臺72線東西向快速
    公路後龍汶水線、臺74線東西向快速公路彰濱臺中線、臺76
    線東西向快速公路漢寶草屯線、臺78線東西向快速公路臺西
    古坑線、臺82線東西向快速公路東石嘉義線、臺84線東西向
    快速公路北門玉井線、臺86線東西向快速公路臺南關廟線、
    臺88線東西向快速公路高雄潮洲線合計14條快速公路，舉發
    之「信義快速道路」並非快速公路，而係一般道路，此亦有
    交通部公路總局有關公路之說明1 份在卷可憑，再參之卷附
    現場照片所示，本件道路前確實標示「信義快速道路」，而
    非「信義快速公路」，且與高速公路及快速公路交通管制規
    則所稱「快速公路」之定義未盡相符，故依上述交通管理處
    罰條例第7 條之2 第3 項規定，測速告示牌應於測速儀器10
    0 公尺前，而非300 公尺前設置，受處分人異議稱：應於30
    0 公尺前設置云云，尚有誤會，而不可採。再臺北市政府警
    察局信義分局函覆受處分人亦略稱：「常有測速照相請依速
    限行駛」之標示牌距測速處為152 公尺等語，有該局96年8
    月23日北市警信分交字第09632389800 號函及現場照片附卷
    為證，是本件舉發路段之測速儀器係於測速照相告示牌100
    公尺前設置，符合道路交通管理處罰條例第7 條之2 第3 項
    規定，應甚明確。
四、綜上所述，受處分人行車車速超過規定之最高時速未滿20公
    里，且舉發路段之測速儀器係於測速照相告示牌100 公尺前
    設置，符合道路交通管理處罰條例第7 條之2 第3 項規定，
    堪以認定，故原處分機關依道路交通管理處罰條例第40條及
    違反道路交通管理事件統一裁罰基準表，裁罰受處分人1,60
    0 元，核無違誤，是本件異議為無理由，應予駁回。
五、據上論斷，應依道路交通管理處罰條例第87條第2 項、道路
    交通案件處理辦法第19條，裁定如主文。
中　　華　　民　　國　　96　　年　　10　　月　　19　　日
                  交通法庭法　官  雷雯華
以上正本證明與原本無異。
如不服本裁定應於送達後5日內向本院提出抗告狀
                          書記官  陳如玲
中　　華　　民　　國　　96　　年　　10　　月　　19　　日
